最高法院刑事判決　　　　　　　　　　　　　　　九十三年度台上字第六九００號
　　上　訴　人　甲○○
　　選任辯護人　舒建中律師
右上訴人因違反槍砲彈藥刀械管制條例案件，不服台灣高等法院台南分院中華民國九
十一年三月二十日第二審判決（九十一年度上訴字第一五七號，起訴案號：台灣雲林
地方法院檢察署九十年度偵字第二四九七號），提起上訴，本院判決如左：
    主  文
上訴駁回。
    理  由
按刑事訴訟法第三百七十七條規定，上訴於第三審法院，非以判決違背法令為理由，
不得為之。是提起第三審上訴，應以原判決違背法令為理由，係屬法定要件。如果上
訴理由書狀並未依據卷內訴訟資料，具體指摘原判決不適用何種法則或如何適用不當
，或所指摘原判決違法情事，顯與法律規定得為第三審上訴理由之違法情形，不相適
合時，均應認其上訴為違背法律上之程式，予以駁回。本件原判決認定上訴人甲○○
為雲林縣西螺鎮吳厝里「萬應堂」之管理員，平時居住於「萬應堂」右側廂房內。其
自民國八十九年八、九月間某日起，未經許可，持有蘇俄廠製ＰＭ型制式口徑九釐米
半自動手槍一支。嗣於九十年六月十五日十六時三十分許，經警持搜索票在前揭廂房
內儲藏室衣櫥上方查扣該手槍等情。因而維持第一審論處上訴人未經許可，持有手槍
罪刑之判決，駁回上訴人在第二審之上訴。已敘明上開事實，業據證人即承辦員警劉
天下、陳聰德證述綦詳。並經證人即曾與上訴人於前開處所同居之黃惠玲於第一審證
述：上訴人曾於八十九年九、十月間，在「萬應堂」右側廂房內亮手槍給伊看等情。
即上訴人亦供陳伊為「萬應堂」之管理員，平時住於「萬應堂」右側廂房內。警方於
前開時間，持搜索票至上揭廂房內儲藏室衣櫥上方搜索扣得系爭手槍一把等情。且有
搜索扣押證明筆錄、現場內部設置圖、照片附卷，及手槍一支扣案可佐。而該手槍係
蘇俄廠製ＰＭ型制式口徑九釐米半自動手槍，有四條右旋來復線，機械性能良好，具
殺傷力，業經內政部警政署刑事警察局鑑定明確，有該局鑑驗通知書附卷可稽。因認
事證明確，為其所憑之證據及認定之理由。復論述持有手槍者未必於該槍枝留下指紋
，本件警方縱未採集系爭手槍上之指紋送鑑驗比對，然並不影響前開事實之認定。並
以上揭廂房供上訴人居住，平日均上鎖，其鑰匙由上訴人保管。又黃惠玲於案發前之
八十九年除夕前數日，已與上訴人分手，並將衣物帶離該處。自當日起至案發時，該
處為上訴人單獨使用等情，業據證人黃惠玲證述綦詳。上訴人否認系爭手槍為伊所持
有，辯稱：上開儲藏室之房門平時未上鎖，前往「萬應堂」參拜者可以出入該儲藏室
。且查獲槍枝之衣櫥係黃惠玲所使用，伊不知該手槍係何人放置等情，為卸責之詞，
不足採信，亦於理由內詳予指駁及說明。核其所為論斷，與卷內資料相符，從形式上
觀察，並無認定事實不依證據或有何採證違背經驗法則、論理法則等違法情形存在。
本件上訴意旨略以：系爭手槍並非上訴人所持有，原審對證人黃惠玲前後不一之供述
未詳查釐清，且就黃惠玲及承辦員警陳聰德未施以測謊查明，即採渠等不利於上訴人
之陳述，認上訴人有本件犯行，要有未合等情。惟由上所述，原判決已說明其就案內
所有證據，本於調查所得心證，分別定其取捨，而憑以認定上訴人有前開犯行之依據
及理由。復查供述證據前後縱有差異，事實審法院斟酌其他證據，本於經驗法則與論
理法則，取其認為真實之一部，作為論罪之證據，自屬合法。原審斟酌相關事證，認
證人黃惠玲於第一審所供前揭上訴人向渠亮槍之期日，較渠於警詢時所供者為可採，
此係事實審法院採證認事之職權行使，難謂有違法情事。又本件原判決認定上訴人有
前開犯行，如上所述，並非專以秘密證人Ａ１之供述為主要證據，是縱該秘密證人所
供有如上訴人等所指之瑕疵，然本件除去此部分證據，綜合案內其他所有之證據，仍
應為同一事實之認定，並不影響於原判決之主旨，自不能即認原判決違背法令。再者
，證人黃惠玲已於第一審供陳明白，原審不再傳訊，依刑事訴訟法第一百九十六條之
規定，並無不合。至原審因認本件上訴人之犯罪事證已明確，而未就證人黃惠玲及承
辦員警陳聰德施以測謊，此亦屬事實審法院採證認事之職權行使，尚無違法可言。上
訴意旨乃徒就原判決明確論斷之事項，或原審採證認事之職權行使，及不影響判決本
旨之枝節問題，任意指摘，自與法律規定得為第三審上訴理由之違法情形，不相適合
。其上訴違背法律上之程式，應予駁回。
據上論結，應依刑事訴訟法第三百九十五條前段，判決如主文。
中　　　華　　　民　　　國　　九十三　　年　　 十二 　　月　　 三十 　　日
                              最高法院刑事第六庭
                                  審判長法官  吳　雄　銘
                                        法官  池　啟　明
                                        法官  石　木　欽
                                        法官  郭　毓　洲
                                        法官  吳　三　龍
      右正本證明與原本無異
                                              書  記  官
中　　　華　　　民　　　國　　九十四　　年　　　一　　　月　　　四　　　日
                                                                        Ｑ
